【裁判字號】    98,交抗,964
【裁判日期】    980925
【裁判案由】    聲明異議
【裁判全文】
臺灣高等法院臺中分院刑事裁定         98年度交抗字第964號
抗  告  人
即受處分人  甲○○
上列抗告人因聲明異議案件，不服臺灣苗栗地方法院中華民國
98年8月6日所為裁定（98年度交聲字第180號）提起抗告，本院
裁定如下：
    主  文
原裁定撤銷，發回臺灣苗栗地方法院。
    理  由
一、原裁定意旨略以：本件抗告人所有車牌號碼LO-9920號自用
    小客車，於98年3月15日15時16分許行經苗栗縣南庄鄉○○
    道2.1公里處，經雷達測速照相器測得時速96公里，超速46
    公里，且原舉發單位即苗栗縣警察局頭份分局舉發本件違規
    所使用之雷達測速儀，每年均依規定送經濟部標準檢驗局檢
    驗並領有合格證書，又違規事實發生當日執勤員警進行超速
    取締，已於該路段前方設置活動式（得以拆卸）之黃底黑字
    「前有測速照相」警告標誌，有現場照片4張在卷可稽，已
    足以提醒駕駛人於該路段應注意不得超速，因認抗告人確有
    前揭汽車駕駛人行車速度超過規定最高時速40公里以上60公
    里以下之違規行為，原處分機關依道路交通管理處罰條例第
    40條、第63條第1項第1款規定及違反道路交通管理事件統一
    裁罰基準表，裁處異議人罰鍰2,000元，並記違規點數1點，
    核無違法或不當之情事，本件異議請求撤銷原處分為無理由
    ，應予駁回等語。
二、抗告意旨略以：苗栗地方法院未經開庭審訊，即做出裁定致
    抗告人權益受損，及警方提供之相關事證有嚴重瑕疵，抗告
    人因此不服，為此提起本件抗告云云。
三、按違反道路交通管理事件統一裁罰基準及處理細則第11條第
    1項第4款規定，行為人有本條例之情形者，應填製舉發違反
    道路交通管理事件通知單後，由舉發機關送達被通知人。由
    上可知關於逕行舉發之手續是否完成，應以舉發之意思表示
    送達於受處分人為要件。
四、經查：本件抗告人甲○○遭警方逕行舉發，固有原舉發機關
    所掣發之違反道路交通管理事件通知單影本附於原審卷可稽
    （見原審卷p4），惟抗告人是否曾收受該舉發通知單？經遍
    查全卷，然相關送達證書付之闕如，是原舉發機關是否已合
    法送達該舉發通知單，完成本件逕行舉發之程序，而生舉發
    之效力，尚屬不明；原審就上開事項既未能先予調查究明，
    逕以抗告人之異議為無理由而駁回其異議，自有未洽，抗告
    人抗告意旨雖未指摘及此，惟原裁定既有違誤，自應由本院
    將原裁定撤銷，發回原法院更為調查後另為適當之裁定，俾
    昭折服。
據上論斷，應依道路交通案件處理辦法第26條，刑事訴訟法第41
3條前段，裁定如主文。
中    華    民    國    98    年    9     月    25    日
            刑事第六庭  審判長法  官  李  文  雄
                              法  官  邱  顯  祥
                              法  官  林  靜  芬
以上正本證明與原本無異。
不得再抗告。
                              書記官  高  勳  楠
中    華    民    國    98    年    9     月    25    日


司法院資訊處製作；財團法人民間司法改革基金會備份。
